# 请教陈版或各位大侠！贷款逾期，企业仍分红

提问人：zxxiao2007 时间：2020-05-23 10:07:00
企业大额贷款已逾期（属抵押贷，但相关资产实际变现能力较差），仍然现金分红。这有问题么？银行仅冻结企业一个银行账户

回答人：chenyiwei
此问题需关注贷款合同对借款存续期间企业行为（包括分红）的限制。如果贷款合同明确约定在发生违约的情况下借款人不得分红，则此时借款人的分红构成了对贷款合同的违约，需承担违约责任。其他情况，似乎没有证据表明必然存在违法违规情况，建议咨询律师意见。
从财务管理角度而言，因为一般理解债权优先于股权，所以在有贷款逾期未偿还的情况下向股东分红是与该原则相冲突的。但合理性是一回事，合规性是另一回事。